臺灣嘉義地方法院刑事判決　　　九十六年度簡上字第二五八號
上　訴　人
即　被　告　甲○○
　　　　　　　　　　）
　　　　　　　　　　號
　　　　　　　　　　號
上列上訴人因竊盜案件，不服本院嘉義簡易庭中華民國九十六年
七月三十一日九十六年度嘉簡字第一二二六號第一審判決（聲請
簡易判決處刑案號：臺灣嘉義地方法院檢察署九十六年度偵字第
三二○五號），提起上訴，本院管轄之第二審合議庭判決如下：
    主  文
上訴駁回。
    事實及理由
一、本案經本院審理結果，認第一審簡易判決以上訴人即被告甲
    ○○犯竊盜罪，依刑法第二十八條、第三百二十條第一項、
    第四十一條第一項前段，刑法施行法第一條之一第一項、第
    二項前段，中華民國九十六年罪犯減刑條例第二條第一項第
    三款、第七條，判處被告有期徒刑四月，如易科罰金，以新
    臺幣一千元折算一日，減為有期徒刑二月，如易科罰金，以
    新臺幣一千元折算一日，其認事、用法及量刑均無不當，應
    予維持，並引用第一審判決書記載之事實、證據及理由（如
    附件）。
二、被告未於本院審理時到庭，惟據其所提書狀之記載，其上訴
    意旨係否認有竊盜之犯行，辯稱：伊並無偷車之意思，與同
    案被告邱煌彰僅係同事而已，當天與邱煌彰喝完酒後，伊確
    有說現在有車子的人怎麼都不將鑰匙拔起來，即見邱煌彰坐
    上車並發動引擎叫伊上車，伊即呆呆的坐上車，至晚間遭警
    查獲後，因伊不太會說話，表示伊僅係從旁邊經過而已，並
    未承認在旁邊把風，並請求從輕量刑云云。然查，上開犯罪
    事實業據被告於原審坦承不諱，於原審訊問時係同案被告邱
    煌彰先供稱：「當天我是和甲○○一起去偷的，是甲○○跟
    我說那臺車子引擎沒有關，鑰匙放在裡面，我才會去牽那臺
    車子，是我下手偷的，因為那臺車子引擎沒有關，鑰匙在裡
    面，我就直接開走了，甲○○在旁邊看，在旁邊把風。」後
    ，被告亦隨即供承「我在旁邊把風」無誤，並表示認罪，對
    起訴書所記載之全部犯罪事實均不爭執，同意改以簡易判決
    處刑，有原審準備程序筆錄一份在卷可稽（參見原審卷第五
    十頁）。此外，並有被害人乙○○之指訴，立具之失竊報告
    、贓物認領保管單、嘉義市警察局車輛協尋（尋獲）電腦輸
    入單、車輛車牌失竊作業查詢畫面各一紙及監視錄影畫面翻
    拍照片五張在卷可資佐證，是本件事證明確，被告犯行已堪
    認定，被告前揭所辯無非卸責之詞，不足採信。又按刑之量
    定及緩刑之宣告，係實體法上賦予法院得為自由裁量之事項
    ，倘其未有逾越或濫用法律所規定裁量之外部及內部性界限
    ，並符合法規範之體系及目的，遵守一般有效之經驗及論理
    法則，即不得任意指為違法（最高法院七十五年臺上字第七
    ○三三號判例參照）。查原審基於調查審理所認定之事實，
    斟酌被告年輕力壯不思正途獲取金錢，因缺錢花用之犯罪動
    機，行為之手段，所竊取物品之價值，被害人乙○○所受之
    損害，及坦承犯行之犯後態度良好，並知所悔悟，雖無犯罪
    紀錄，惟尚未與被害人達成和解等一切情狀，在法定刑度內
    加以考慮而判處被告有期徒刑四月並減為有期徒刑二月，已
    妥適反應其所認定之犯罪事實與全案情節，罰當其罪，並未
    失之過重，厥無瑕疵可指。而被告本件犯行，衡量原審判決
    所考慮之全案情節，迨本院言詞辯論終結時，與原審並無二
    致，甚而被告上訴係翻異前詞，否認犯行，犯後態度不佳，
    更無從輕量刑之餘地。是被告上訴空言否認犯行，指摘原判
    決不當，並請求從輕量刑，為無理由，應予駁回。
三、被告經合法傳喚，無正當之理由不到庭，爰不待其陳述，逕
    行判決。
四、依刑事訴訟法第四百五十五條之一第一項、第三項、第三百
    七十一條、第三百七十三條、第三百六十八條，判決如主文
    。
本案經檢察官徐鈺婷到庭執行職務。
中　　華　　民　　國　九十六　年　十一　月 　二十三 　日
                  刑事第四庭  審判長法　官　蔡憲德
                                    法　官　王慧娟
                  　　　　　　　    法　官　吳育霖
上列正本證明與原本無異。
本件不得上訴。
中　　華　　民　　國　九十六　年　十一　月 　二十三 　日
                                    書記官  林美芳
